【裁判字號】    98,交聲,1873
【裁判日期】    980904
【裁判案由】    交管條例聲異
【裁判全文】
臺灣板橋地方法院交通裁定            98年度交聲字第1873號
原處分機關  交通部公路總局臺北區監理所板橋監理站
異  議  人  甲○○
即受處分人
上列受處分人因違反道路交通管理處罰條例案件，對於交通部公
路總局臺北區監理所板橋監理站於民國98年6 月6 日所為之處分
（原處分案號：板監裁字第裁41-C00000000號），聲明異議，本
院裁定如下：
    主  文
異議駁回。
    理  由
一、原處分意旨略以：異議人即受處分人甲○○騎乘其所有之車
    號RZA-409 號輕型機車，於民國97年7 月22日10時35分許，
    在臺北縣板橋市○○路○ 段24號前，因「駕車行經有燈光號
    誌管制之交岔路口闖紅燈」之違規行為，經警當場以臺北縣
    政府警察局97年7 月22日北縣警交字第C00000000 號舉發違
    反道路交通管理事件通知單舉發，再經原處分機關於98年6
    月6 日依道路交通管理處罰條例第53條第1 項之規定，裁處
    罰鍰新臺幣（下同）4,500 元，並依同條例第63條第1 項第
    3 款之規定，記違規點數3 點。
二、聲明異議意旨略以：異議人係自上開路口後方之全家便利商
    店將上開車輛騎出，並非通過上開路口而闖紅燈，警員舉發
    有誤，為此聲明異議云云。
三、按汽車駕駛人，行經有燈光號誌管制之交岔路口闖紅燈者，
    處新臺幣1,800 元以上5,400 元以下罰鍰，道路交通管理處
    罰條例第53條第1 項定有明文；至該項所稱闖紅燈，係指車
    輛面對圓形紅燈時，仍逕予穿越路口至銜接路段，不論左轉
    、直行或迴轉，均屬闖紅燈之行為。又，汽車駕駛人違反本
    條例第53條規定者，除依原條款處罰鍰外，並記違規點數3
    點之處分，同條例第63條第1 項第3 款亦定有明文。
四、本件異議人固不否認曾於上開時間騎乘車號RZA-409 號輕型
    機車行經臺北縣板橋市○○路○ 段24號前，然辯稱其當時係
    自便利商店駛出，並非闖越前方之紅燈云云。經查，證人即
    警員阮龍中於本院調查中具結證稱：「當天我是站在板橋市
    ○○路○ 段24號前執行勤務，紅綠燈位置是在現場圖所示的
    岔路口，該路口有直行及岔路方向的號誌，異議人闖越紅燈
    通過該岔路口，當時紅燈已經亮起約有10秒，我所在的位置
    看不到異議人所述的便利商店，我是看到異議人從岔路駛進
    民生路」等語（見本院98年8 月21日調查筆錄第2 至4 頁）
    。參以證人阮龍中與異議人素昧平生，又無仇隙，自無隨意
    攀誣異議人之必要。況異議人雖稱其當時係前往便利商店購
    買電池，將機車停在便利商店前的騎樓下，然又稱其實際上
    並未購買電池，亦無統一發票等語（見本院上開筆錄第1 頁
    ），實無法證明異議人確於該時前往該便利商店而將車輛停
    放在騎樓處復行駛出，是異議人所辯並非可採。足見異議人
    面對圓形紅燈仍繼續前行，確有闖紅燈之違規行為無誤。
五、綜上，本件異議人確於前揭時地，有「駕車行經有燈光號誌
    管制之交岔路口闖紅燈」之違規行為，事證明確。從而，原
    處分機關依道路交通管理處罰條例第53條第1 項之規定裁處
    罰鍰4,500 元，並依同條例第63條第1 項第3 款之規定記違
    規點數3 點之處分，其認事用法均無違誤，裁罰亦無不當，
    本件異議為無理由，應予駁回。
六、依道路交通管理處罰條例第87條第2 項、道路交通案件處理
    辦法第19條，裁定如主文。
中    華    民    國    98    年    9     月    4     日
                      交通法庭  法  官  汪怡君
以上正本證明與原本無異
如不服本裁定應於送達後5日內向本院提出抗告狀
                                書記官  田世杰
中    華    民    國    98    年    9     月    4     日


司法院資訊處製作；財團法人民間司法改革基金會備份。
